# 房地产企业包销业务收入的确认问题

提问人：taoliang85 时间：2020-09-08 17:27:00
请教陈版及各位大神。一房产企业A公司准备将 30000 平米的尾房以包销形式委托B公司进行销售，约定包销价格每平米 20000 元，超出包销价的收益归B公司所有。如果至今年底不能销售完毕，B公司以 20000 元/平米包销价格承担50%的销售额，下至一年 6 月底销售完毕再承担50%销售额，A公司只承担办理房产权证手续的义务，其他一切与房子有关系风险和报酬与A公司无关。请问在今年底如果B没完成销售目标，对于约定的50%销售额，A公司能够否确认这50%部分的销售收入？

回答人：chenyiwei
这一方面要看合同约定，是否确实将约定报晓范围内房屋的所有权上的主要风险和报酬以及控制权转移给了B公司；另一方面，还要考虑B公司有无承担这部分风险的意愿和财务能力，以及是否提供了有效的担保等。不能仅仅依据合同约定即判断控制权和风险报酬已经转移。